臺灣士林地方法院刑事判決
111年度金訴字第375號
公  訴  人  臺灣士林地方檢察署檢察官    
被      告  張素珍





上列被告因違反洗錢防制法等案件，經檢察官提起公訴（111年
度偵緝字第630號、第631號、第633號、第634號、第635號、第6
36號、第637號、111年度偵字第7941號）及移送併辦（111年度
偵字第16453號），本院判決如下：
    主  文
張素珍幫助犯洗錢防制法第十四條第一項之洗錢罪，處有期徒刑
參月，併科罰金新臺幣參萬元，罰金如易服勞役，以新臺幣壹仟
元折算壹日。
未扣案之犯罪所得新臺幣貳萬元沒收，於全部或一部不能沒收或
不宜執行沒收時，追徵其價額。
    事  實
一、張素珍知悉金融機構帳戶資料係供個人使用之重要理財及交易工
    具，關係個人財產及信用之表徵，並可預見提供自己之金融帳
    戶予陌生人士使用，常與詐欺等財產犯罪密切相關，可作為
    犯罪集團遂行詐欺犯罪之人頭戶，藉此躲避警方追查，並掩
    飾犯罪所得之來源及性質，竟為取得新臺幣（下同）2萬元之
    報酬，仍基於幫助洗錢及幫助他人詐欺取財之不確定故意，
    於民國111年6月24日前不久之某日，將其所申辦之彰化銀行
    000-00000000000000號帳戶（下稱本案彰化銀行帳戶）及中
    國信託銀行000-00000000000000號帳戶（下稱本案中國信託
    帳戶，以下合稱本案二銀行帳戶）之存摺、提款卡及密碼、
    網路銀行帳號及密碼（下稱網銀資料）提供予真實姓名年籍
    不詳之人。嗣該真實姓名年籍不詳之人或其所屬詐欺集團成
    員取得本案二銀行帳戶之存摺、提款卡及網銀資料後，即意
    圖為自己不法之所有，基於詐欺取財及洗錢之犯意聯絡，於
    附表所示時間，以附表所示方式，詐欺如附表所示之人，致
    渠等陷於錯誤，而於附表所示時間，匯款如附表所示金額至
    如附表所示帳戶內，旋遭該詐騙集團成員以張素珍提供之網
    銀資料轉匯上開款項，致生金流斷點，無從追索查緝，以此
    方式掩飾、隱匿上開犯罪所得之本質、來源及去向。嗣經如
    附表所示之人查覺有異，始報警循線查獲。
二、案經洪信哲、卓奕君、吳盈娟訴由新北市政府警察局板橋分
    局、陳衣君訴由雲林縣警察局斗六分局、官麗珍、黃玉如訴
    由臺北市政府警察局大同分局、林知璇訴由桃園市政府警察
    局楊梅分局，蔡瓊慧訴由桃園市政府警察局龜山分局報告臺
    灣士林地方檢察署檢察官偵查起訴及移送併辦。
    理  由
壹、程序部分
    本院引用被告張素珍以外之人於審判外之陳述，業經檢察官
    、被告於審理程序同意其證據能力【本院111年度金訴字第3
    75號卷（下稱本院卷）第146頁至第154頁】，本院審酌該等
    證據作成之情況，核無違法取證或其他瑕疵，且與待證事實
    具有關聯性，認為以之作為證據為適當，依刑事訴訟法第15
    9條之5第1項規定，均有證據能力。其餘認定本案犯罪事實
    之非供述證據，查無違反法定程序取得之情，依刑事訴訟法
    第158條之4規定反面解釋，亦具有證據能力。
貳、實體部分
一、認定事實之證據及理由
　　訊據被告固坦承有將其所申設之本案二銀行帳戶之存摺、提
    款卡及密碼、網銀資料提供予他人，然矢口否認有何幫助詐
    欺取財及幫助洗錢犯行，並辯稱：我大約是在109年9月間將
    本案帳戶提款卡及提款卡密碼交付友人「蔡濬洋」，我跟「
    蔡濬洋」認識好幾年了，他之前是我的房東，因為他說玩遊
    戲要匯錢，但他的帳戶不能使用了，所以就向我借用帳戶，
    「蔡濬洋」說他贏錢了會給我一點好處，「蔡濬洋」也有保
    證說不會把我的銀行帳戶弄成警示帳戶云云（臺灣士林地方
    檢察署111年度偵緝字第630號卷【下稱偵緝字第630號卷】
    第5頁至第6頁、本院卷第66頁至第67頁、第156頁）。經查
    ：
　㈠本案二銀行帳戶均係被告所申設，而附表所示之被害人9人遭
    詐欺集團詐騙因而匯款至附表所示之本案二銀行帳戶（詐欺
    手法、匯款時間、匯款金額及匯入帳戶均詳附表各編號所示
    ），且各該被害人匯入之金額旋遭詐欺集團轉出等節，有彰
    化銀行帳號00000000000000號帳戶客戶基本資料、交易明細
    表（臺灣士林地方檢察署110年度偵字第16414號卷第31頁至
    第34頁）、彰化商業銀行股份有限公司作業處111 年1 月21
    日彰作管字第11120000747 號函暨附件帳號00000000000000
    號帳戶客戶基本資料、交易明細表（臺灣士林地方檢察署11
    1年度偵字第16453號卷第293頁至第299頁）、彰化銀行帳號
    00000000000000號帳戶、取款密碼暨聯行收付款約定書、金
    融卡掛失止付通知書兼補發申請書、金融卡及IC卡各項申請
    紀錄、金融卡暨密碼單領用收據/ 啟用申請書、網路銀行服
    務申請書、約定轉入帳戶服務申請書、自動化服務解除、變
    更密碼或恢復、註銷申請書（臺灣士林地方檢察署111年度
    偵字第4531號卷第39頁至第49頁）、中國信託銀行帳號0000
    0000000000號帳戶客戶基本資料、存款交易明細（臺灣士林
    地方檢察署110年度偵字第17159號卷第30頁至第31頁）在卷
    可參，尚有附表各編號「證據清單」欄所載之證據可佐，上
    開客觀事實亦為被告所不爭執，自堪認定。是被告交付本案
    本案二銀行帳戶之存摺、提款卡及密碼、網銀資料後，本案
    二銀行帳戶確遭詐欺集團成員掌控用以作為附表所示之被害
    人受騙後匯款之人頭帳戶，並藉以掩飾、隱匿詐欺犯罪所得
    之去向及所在之事實，即堪認定。
　㈡被告主觀上有幫助詐欺取財及幫助洗錢之不確定故意：
　⑴按刑法上故意，分直接故意（確定故意）與間接故意（不確
    定故意），行為人對於構成犯罪事實，預見其發生而其發生
    並不違背其本意者，為間接故意。又間接故意與有認識的過
    失區別，在於二者對構成犯罪事實，雖均預見其能發生，但
    前者對其發生，並不違背其本意，後者則確信其不發生。而
    幫助犯成立，以行為人主觀上認識被幫助者，正欲從事犯罪
    或係正在從事犯罪，且該犯罪有既遂可能，而其行為足以幫
    助他人實現構成要件者，即具有幫助故意，並不以行為人確
    知被幫助者，係犯何罪名為必要。
　⑵又金融帳戶作為個人理財之工具，申請開設並無任何特殊之
    限制，一般民眾皆得以存入最低開戶金額之方式申請取得，
    且同一人均得在不同之金融機構申請數個存款帳戶使用，復
    為眾所週知之事實；而金融帳戶同屬表彰個人身分、社會信
    用之資金流通工具，供作個人財產、理財使用，具有高度屬
    人性，並須以設置帳戶密碼、金融卡密碼、網銀帳號密碼之
    方式保障個人財產權益，除非本人或與本人具密切親誼關係
    者，難認有何正當理由可自由流通使用金融帳戶，稍具通常
    社會歷練之一般人應具備妥為保管上開金融帳戶，縱有特殊
    情況，致須將金融帳戶資料交付予自己不具密切親誼之人時
    ，亦必深入瞭解該他人之可靠性與用途，以防止遭他人違反
    自己意願使用或不法使用之常識。被告於本案發生時年紀已
    約50歲，並非年幼無知或與社會隔絕之人，足見被告對於上
    情應有充分認識，無諉為不知之理。且被告於本院審理中亦
    已自承：我知道賣帳戶不合法，我之前借帳戶都會被玩死掉
    ，也就是變成警示帳戶，我將該等帳戶給別人後我也無法管
    控等語（本院卷第156頁至第157頁），可見被告對於「將帳
    戶提款卡、密碼交付真實姓名、年籍不詳之人，很可能係遭
    詐欺集團利用作為人頭帳戶」、「交付帳戶後，帳戶內匯入
    之款項很可能為詐欺集團之詐欺不法犯罪所得」等節，已清
    楚知悉並理應加以警惕，而被告於此情形下仍將本案二銀行
    帳戶之存摺、提款卡及密碼、網銀資料交付予他人使用，業
    據被告自承在卷，足認被告顯有縱有人以其提供之金融帳戶
    作為收受及轉出詐欺犯罪所得使用，且於不詳之詐欺集團成
    員轉出後，即產生遮斷資金流動軌跡以逃避國家追訴、處罰
    之效果亦不違背其幫助本意之故意甚明。
  ⑶被告固辯稱：我是將本案二銀行帳戶的存摺、提款卡及密  
    碼、網銀資料交給證人蔡濬洋，我是相信證人蔡濬洋云云。
    然查：
　⒈就此，證人蔡濬洋於偵查中證稱：被告有向我租用一個套房
    ，我跟被告買毒品，用買毒品的錢來抵銷房租，但我不曾向
    被告借用本案二銀行帳戶等語（偵緝字第630號卷第14頁至
    第15頁），則被告所辯係其房東即證人蔡濬洋向其借用本案
    二銀行帳戶乙情，是否屬實，已屬有疑。
　⒉雖證人林世杰於本院審理中證稱：我之前跟被告同住，我們
    算是男女朋友，被告先認識證人蔡濬洋，之後我才認識他，
    110年間證人蔡濬洋有一天到我跟被告的租屋處問說有沒有
    帳戶可以借，被告有說好，我有聽到證人蔡濬洋叫被告將額
    度盡量放寬一點，可以進出帳方便，之後被告就與證人蔡濬
    洋約時間一起去申辦帳戶，被告跟證人蔡濬洋就約在中國信
    託銀行前面，我有開車載被告過去，被告下車後就跟證人蔡
    濬洋一起進入中國信託銀行內，後來被告出來後有到證人蔡
    濬洋的車上一下子，之後才下車回到我的車上等語（本院卷
    第142頁至第146頁），而與被告所辯將本案二銀行帳戶交予
    證人蔡濬洋使用之情節大致相符，然縱被告所辯屬實，其確
    實將本案二銀行帳戶的存摺、提款卡密碼及網銀資料出借予
    證人蔡濬洋，惟被告業已自承：證人蔡濬洋是我的房東，但
    我不知道他詳細的住處地址，他向我借帳戶的用途我也是聽
    他講而已，我就是想說相信他就借他，證人蔡濬洋說把本子
    借他可以拿到2萬元等語（本院卷第66頁、第154頁、第156
    頁），可知依被告所述，其雖與證人蔡濬洋係舊識，然彼此
    間尚難認有何特別信賴關係存在，而其借用本案二銀行帳戶
    予證人蔡濬洋時，亦未深究證人蔡濬洋借用銀行帳戶之原因
    及用途，而對於證人蔡濬洋使用其所有之帳戶，究竟實際係
    用以從事何種行為？使用期間多久？帳戶金流進出之筆數為
    何？復未加以詳加詢問即輕率交付予本案二銀行帳戶之相關
    資料予他人，已在在顯示被告對可能之法益侵害風險採取容
    任、漠不關心之率然心態；其次，被告又陳稱：證人蔡濬洋
    有特別保證不會把我的帳戶玩死掉等語（本院卷第156頁）
    ，足見被告對於證人蔡濬洋向其借用金融機構帳戶一事並非
    全無懷疑，本案顯與一般本人或借予熟識親友使用名下帳戶
    之情形不同；況依被告前開所述，單純提供本案二銀行帳戶
    即可取得2萬元之報酬，縱被告與證人蔡濬洋相識時間非短
    ，然被告對於僅需提供銀行帳戶供他人使用，即可輕易獲取
    為數不少之報酬，卻無庸另付出任何勞力或智力之工作，焉
    能無所疑慮？被告既非毫無社會經驗之人，且對於將本案二
    銀行帳戶之存摺、提款卡及密碼、網銀資料交付予他人，可
    能淪為不法集團所使用之工具一事，已難諉為不知，已如前
    述，是縱被告前開所辯屬實，亦無礙於本院前開認定，被告
    前開抗辯，委無可採。
　㈢按特定犯罪之正犯實行特定犯罪後，為隱匿其犯罪所得財物
    之去向、所在，而令被害人將款項轉入其所持有、使用之他
    人金融帳戶，並由該特定犯罪正犯前往提領其犯罪所得款項
    得手，因已被提領而造成金流斷點，該當隱匿之要件，該特
    定犯罪正犯自成立一般洗錢罪之正犯。又提供金融帳戶者主
    觀上如認識該帳戶可能作為對方收受、提領特定犯罪所得使
    用，對方提領後會產生遮斷金流以逃避國家追訴、處罰之效
    果，仍基於幫助之犯意，而提供該帳戶之存摺、提款卡及密
    碼，以利洗錢實行，仍可成立一般洗錢罪之幫助犯。本件被
    告提供本案二銀行帳戶予證人蔡濬洋，最終帳戶資料為詐欺
    集團所掌控，使該集團成員向本案如附表所示之人施用詐術
    ，並令其等依指示匯款後，為隱匿犯罪所得財物之去向、所
    在，復將該等被害人遭詐騙後所匯入之款項，由詐騙集團成
    員迅速轉出或提領，以此輾轉、迂迴方式隱匿詐欺贓款，該
    犯罪所得在遭提領出時即形成金流斷點，致檢警機關事後難
    以查知其去向、所在，該集團成員上開所為自該當隱匿詐欺
    犯罪所得財物之要件，亦即，本案詐欺之正犯已成立一般洗
    錢罪之正犯。而被告主觀上除已預見證人蔡濬洋係為遂行詐
    欺犯行而向其取得本案二銀行帳戶使用一情外，亦當預見將
    有他人持其帳戶之提款卡或操作網路銀行，進行收受、提領
    或轉出帳戶內款項之可能，故被告對於所提供之帳戶資料可
    能供犯罪贓款進出使用一節自亦有所認識，而因詐欺集團成
    員一旦提領或轉出帳戶內款項，客觀上在此即可製造金流斷
    點，後續已不易查明贓款流向，因而產生隱匿詐欺犯罪所得
    去向、所在以逃避國家追訴、處罰之效果。因此，依被告之
    智識程度與社會經驗，對於持有帳戶者一旦掌握提款卡或網
    路銀行密碼，即可供款項進出之使用，亦當足以預見，被告
    仍決定將本案二銀行帳戶交予對方使用，顯有容任他人使用
    其帳戶進行洗錢仍不違反其本意之情形，其主觀上亦有幫助
    洗錢之不確定故意，亦堪認定。
　㈣綜上所述，本案事證明確，被告前開犯行堪以認定，應予依
    法論科。　 　　　　　
二、論罪科刑：
　㈠按刑法第30條之幫助犯，係以行為人主觀上有幫助故意，客
    觀上有幫助行為，即對於犯罪與正犯有共同認識，而以幫助
    意思，對於正犯資以助力，但未參與實行犯罪之行為者而言
    。幫助犯之故意，除需有認識其行為足以幫助他人實現故意
    不法構成要件之「幫助故意」外，尚需具備幫助他人實現該
    特定不法構成要件之「幫助既遂故意」，惟行為人只要概略
    認識該特定犯罪之不法內涵即可，無庸過於瞭解正犯行為之
    細節或具體內容，此即學理上所謂幫助犯之「雙重故意」。
    本案被告知悉交付本案二銀行帳戶之存摺、提款卡及密碼、
    網銀資料之行為，將使該他人得以持該等帳戶收受、提領詐
    欺犯罪所得款項，主觀上已認識其提供帳戶之提款卡及密碼
    、網銀資料，將可能被用於收受及提領包含詐欺犯罪在內特
    定犯罪之犯罪所得，並得藉此遮斷資金流動軌跡而逃避國家
    追訴、處罰，自有其行為係幫助洗錢防制法第2條第2款洗錢
    行為、刑法第339條第1項實現之犯意。然被告提供該等帳戶
    之行為，畢竟並非詐欺或洗錢犯罪之構成要件行為，復無證
    據得證明被告有參與犯罪構成要件之行為；且被告交付帳戶
    雖有幫助他人實現詐欺、洗錢犯罪之故意，然畢竟未有為自
    己實行詐欺、洗錢犯罪之意思。是核被告所為，係犯刑法第
    30條第1項、第339條第1項之幫助詐欺取財罪及刑法第30條
    第1項、洗錢防制法第14條第1項之幫助一般洗錢罪。
　㈡被告以一提供本案二銀行帳戶之存摺、提款卡及密碼、網銀
    資料之行為，幫助詐欺集團詐欺如附表所示之被害人之財物
    ，並幫助詐欺集團將被害人等匯入本案二銀行帳戶之款項以
    網路轉帳方式轉出，產生遮斷金流以逃避國家追訴、處罰之
    效果，係以一行為觸犯數罪名，為想像競合犯，爰依刑法第
    55條之規定，從一重論以幫助一般洗錢罪。
　㈢被告係以幫助之意思為上開構成要件以外之行為，為幫助犯
    ，應依刑法第30條第2項之規定，按正犯之刑減輕之。
　㈣爰以行為人之責任為基礎，並審酌被告前曾因違反毒品危害
    防制條例等案件，經法院判處罪刑確定之紀錄（檢察官並未
    就其構成累犯之事實及應加重其刑事項提出主張並具體指出
    證明之方法，本院參酌最高法院刑事大法庭110年度台上字
    第5660號裁定意旨，僅將前科紀錄列入刑法第57條第5款「
    犯罪行為人之品行」之量刑審酌事項），有臺灣高等法院被
    告前案紀錄表在卷可查，其將金融帳戶交予他人供詐欺犯罪
    使用，並使不法之徒藉此輕易於詐騙後取得財物，致檢警難
    以追緝，助長詐欺犯罪風氣之猖獗，嚴重危害財產交易安全
    與社會經濟秩序，所為實有不該；兼衡被告並未坦承犯行之
    犯後態度，及其犯罪動機、目的、手段、被害人所受損害、
    被告之獲利（詳如後述）、前科素行等情，暨被告於本院審
    理時自述之智識程度、家庭經濟狀況（本院卷第157頁）等
    一切情狀，量處如主文所示之刑，並就併科罰金部分諭知易
    服勞役之折算標準。
三、沒收
  ㈠按犯罪所得，屬於犯罪行為人者，沒收之。但有特別規定者
    ，依其規定；前項之沒收，於全部或一部不能沒收或不宜執
    行沒收時，追徵其價額，刑法第38條之1第1項、第3項固各
    有明文。然因犯罪所得之物，以實際所得者為限，苟無所得
    或尚未取得者，自無從為沒收追繳之諭知（最高法院89年度
    台上字第3434號判決意旨參照）。又幫助犯僅對犯罪構成要
    件以外之行為為加功，且無共同犯罪之意思，自不適用責任
    共同之原則，對於正犯所有供犯罪所用或因犯罪所得之物，
    勿庸併為沒收之宣告（最高法院86年度台上字第6278號判決
    意旨參照）。經查：被告自承交付本案二銀行帳戶資料後，
    曾收到2萬元等情（本院卷第155頁），是被告確因提供本案
    二銀行帳戶資料之幫助犯罪行為，獲得上開對價，此應為其
    本案之不法所得，雖未扣案，仍應依刑法第38條之1第1項前
    段、第3項規定宣告沒收，於全部或一部不能沒收或不宜執
    行沒收時，追徵其價額。
　㈡按犯洗錢防制法第14條之罪，其所移轉、變更、掩飾、隱匿
    、收受、取得、持有、使用之財物或財產上利益，沒收之，
    洗錢防制法第18條第1項前段定有明文。此規定係採義務沒
    收主義，惟該條文並未規定「不問屬於犯罪行為人與否」均
    沒收之，自仍以屬於被告所得管領、處分者為限，始應予以
    沒收。查被告係將本案二銀行帳戶交由他人使用，業經本院
    認定如上，而如附表所示被害人等遭詐騙之款項，已經由詐
    欺集團成員轉出，非屬被告所有，亦非在被告實際掌控中，
    是其就上開所隱匿之財物既不具所有權及事實上處分權，自
    無從依洗錢防制法第18條第1項規定宣告沒收。　
據上論斷，應依刑事訴訟法第299條第1項前段（本案採判決精簡
原則，僅引述程序法條），判決如主文。
本案經檢察官陳姿雯偵查起訴，檢察官陳韻中移送併辦，檢察官
王芷翎到庭執行職務。
中　　華　　民　　國　　111 　年　　12　　月　　14　　日
                  刑事第三庭　審判長法  官  李郁屏
　　　　　　　　　
　　　　　　　　　                  法  官  黃瀞儀

　　　　　　　　　                  法  官　鐘乃皓　　　
                  　　　　　
以上正本證明與原本無異。
如不服本判決應於收受送達後 20 日內向本院提出上訴書狀，並
應敘述具體理由。其未敘述上訴理由者，應於上訴期間屆滿後20
 日內向本院補提理由書 (均須按他造當事人之人數附繕本 )「
切勿逕送上級法院」。
因疫情而遲誤不變期間，得向法院聲請回復原狀。
                                    書記官  張湘翎
中　　華　　民　　國　　111 　年　　12　　月　　19　　日
附錄論罪法條：
中華民國刑法第339條（普通詐欺罪）
意圖為自己或第三人不法之所有，以詐術使人將本人或第三人之
物交付者，處5年以下有期徒刑、拘役或科或併科50萬元以下罰
金。
以前項方法得財產上不法之利益或使第三人得之者，亦同。
前二項之未遂犯罰之。

洗錢防制法第14條
有第二條各款所列洗錢行為者，處7年以下有期徒刑，併科新臺
幣5百萬元以下罰金。
前項之未遂犯罰之。
前二項情形，不得科以超過其特定犯罪所定最重本刑之刑。
附表：(元/新臺幣)　　　
編號 被害人 詐騙手法 匯款時間 匯款金額 (新臺幣) 匯入帳戶 證據清單 備註 1 林知璇 詐欺集團於110年6月間以透過通訊軟體結識林知璇，佯稱依其所介紹之網站指示投資即可獲利，林知璇不疑有他而匯款。 110年6月24日 14時48分、50分 5萬元、 1萬5千元 本案彰化銀行帳戶 1.告訴人林知璇警詢之證述（士檢111 偵4531卷第27頁至第28頁） 2.網路銀行轉帳交易明細（士檢111 偵4531卷第50頁） 3.告訴人林知璇與「博元集團」客服中心對話紀錄、與「『總導』協貸- 小婷」、「陳嘉嘉」之LINE對話紀錄、「博元集團」網頁頁面截圖（士檢111 偵4 531卷第51頁至第56頁） 111年度偵緝字第630號起訴書 2 卓奕君  詐欺集團於110年6月間以透過通訊軟體結識卓奕君，佯稱依其所介紹之公司指示投資即可獲利，卓奕君不疑有他而匯款。 110年6月24日 12時12分 39萬元 本案彰化銀行帳戶 1.告訴人卓奕君警詢之證述（士檢110 偵1810卷第31 頁至第34頁） 2.告訴人卓奕君之第一銀行存款帳戶查詢（士檢111 偵1810卷第54頁） 3.告訴人卓奕君與「葉佑凱」、「ERP PENA QM 全方位市場客服」之LINE對話紀錄、「慶明投資」網頁頁面截圖（士檢111 偵1810卷第56頁至第6 6 頁） 111年度偵緝字第631號起訴書 3 黃玉如  詐欺集團於110年6月間以透過通訊軟體結識黃玉如，佯稱依其指示儲值、下注投資，即可獲利黃玉如不疑有他而匯款，嗣因無法提領獲利，黃玉如始知受騙。 110年6月24日 15時51分、17時47分  5萬元、 2萬元 本案彰化銀行帳戶 1.告訴人黃玉如於警詢之證述（士檢110 偵16414 卷第8 頁至第10頁） 2.網路銀行轉帳交易明細（士檢110 偵16414 卷第20頁） 3.告訴人黃玉如與「Mr.Josuan駭」、「IMTEIF線上客服」、「EVC 海外收付V2」之LINE對話紀錄截圖（士檢110 偵16414 卷第21頁至第29頁） 111年度偵緝字第633號起訴書 4 吳盈娟  詐欺集團於110年6月間以透過通訊軟體結識吳盈娟，佯稱依其指示儲值、下注投資，即可獲利吳盈娟不疑有他而匯款。 110年6月23日 14時13分 200萬元 本案中國信託帳戶 1.告訴人吳盈娟於警詢之證述（士檢110 偵18934 卷第17頁至第21頁） 2.告訴人吳盈娟之玉山銀行存摺封面影本（士檢110 偵18934 卷第35頁） 3.玉山銀行110 年6 月23日自動櫃員機交易明細（士檢110 偵18934 卷第37頁） 4.告訴人吳盈娟與「顏佩甄」、「琳琳」之LINE對話紀錄截圖（士檢110 偵18934 卷第38頁至第43頁） 111年度偵緝字第634號起訴書 5 官麗珍  詐欺集團於110年6月間利用通訊軟體結識官麗珍，佯稱依其指示匯款操作投資，即可獲利，官麗珍不疑有他而匯款。 110年6月24日 15時21分 100萬元 本案中國信託帳戶 1.告訴人官麗珍於警詢之證述（士檢110 偵17159 卷第7 頁至第8 頁） 2.告訴人官麗珍與「Abbey 」、「林桐桐」、「Adison」等人之LINE對話紀錄截圖（士檢110 偵17159 卷第53頁至第57頁） 3.永豐銀行110 年6 月24日新台幣匯出匯款申請單（士檢110 偵17159 卷第58頁） 111年度偵緝字第635號起訴書 6 陳衣君  詐欺集團於110年6月間利用通訊軟體結識陳衣君，佯稱依其指示匯款操作投資，即可獲利，陳衣君不疑有他而匯款。 110年6月24日 14時46分 10萬元、3萬5千元 本案彰化銀行帳戶 1.告訴人陳衣君於警詢之證述（士檢110 偵20519 卷第14頁至第20頁） 2.告訴人陳衣君之中國信託銀行存摺封面影本、存款交易明細（士檢110 偵20519 卷第28、30頁） 3.告訴人陳衣君與「Molly 」、「『總導』協貸- 小婷」等人之LINE對話紀錄、詐欺集團成員刊登之臉書徵才貼文、「博元集團」網頁頁面截圖（士檢110 偵20519 卷第33頁至第36頁） 111年度偵緝字第636號起訴書 7 洪信哲  詐欺集團於110年6月間以透過通訊軟體結識洪信哲，佯稱依其所介紹之公司指示投資即可獲利，洪信哲不疑有他而匯款。 110年6月24日 14時4分、11分 3萬元、 3萬元 本案彰化銀行帳戶 1.告訴人洪信哲於警詢之證述（士檢111 偵377 卷第22頁至第25頁） 2.華南銀行、台新銀行110 年6 月24日自動櫃員機交易明細（士檢111 偵377 卷第65頁） 3.告訴人洪信哲與「崇華」等人之LINE對話紀錄、投資網頁頁面截圖（士檢111 偵377 卷第66頁至第67頁） 　  111年度偵緝字第637號起訴書 8 林奕涵 詐欺集團於110年6月間以透過通訊軟體結識林奕涵，佯稱依其所介紹之公司指示投資即可獲利，林奕涵不疑有他而匯款。 110年6月24日 11時45分  100萬元 本案中國信託帳戶 1.告訴人林奕涵於警詢之證述（本院111 審金訴540 卷第98頁至第100 頁） 2.告訴人林奕涵與「陳佳慧」之Messenger 對話紀錄、「江璇」、「林桐桐」、「Edison」等人之LINE對話紀錄截圖（北檢110 他9258卷一第229 頁至第273 頁） 3.告訴人林奕涵之新光銀行交易明細查詢（北檢110 他92 58 卷一第283 頁） 111年度偵字第7941號起訴書 9 蔡瓊慧 該詐欺集團成員於110年6月間，透過網際網路向蔡瓊慧佯稱投資虛擬貨幣獲利可期云云，致蔡瓊慧陷於錯誤而匯款 110年6月24日14時42分 4萬6000元 本案彰化銀行帳戶 1.告訴人蔡瓊慧於警詢之證述（偵16453 卷第125 頁至第126 頁） 2.臉書粉絲專頁【夢想方程式】、【群富資訊】截圖（偵16453 卷第131 至第133 頁） 3.LINE對話記錄截圖【蔡瓊慧、張振宇（Eden）】、【蔡瓊慧、胡惠欣（Annie ）】、截圖【蔡瓊慧、COMPANYGHJ財務客服】（偵16453 卷第134 至第135 頁、第159 頁至第172頁） 4.網路銀行交易明細（偵16453 卷第139頁）　　 111年度偵字第16453號併辦意旨書